# 房地产企业收购项目公司

提问人：swufe120404 时间：2021-07-29 09:33:07
请教陈版主：房地产公司收购一项目公司50%股权，收购价款 60000 万元，收购日项目公司账面净资产 99000 万元。协议约定前期发生的 1000 万费用归属少数股东承担，我公司不承担此项费用。此项业务确认存货增值 21000 万元，确认少数股东权益 59000 万元。剩下的 1000 万应该属于什么呢？

回答人：chenyiwei
这种情况下，该项目公司的净资产公允价值中，归母部分 6000 万元，少数股东权益 59000 万元，合计11.9亿元，因此 1000 万元的差额在合并报表层面可能需调整开发成本项目的购买日公允价值金额（这是倒减数）。